【裁判字號】    89,上易,1124
【裁判日期】    890607
【裁判案由】    竊盜
【裁判全文】
臺灣高等法院臺中分院刑事判決          民國八十九年度上易字第一一二四號
    上  訴  人
    即  被  告  乙○○
    選任辯護人  周啟同律師
右上訴人因竊盜案件，不服臺灣台中地方法院中華民國八十九年三月卅日第一審判決
（民國八十九年度易字第四號，起訴案號：臺灣台中地方法院檢察署民國八十八年度
偵字第二一七○五號），提起上訴，本院判決如左：
    主      文
原判決撤銷。
乙○○連續竊盜，處有期徒刑伍月，緩刑年。
    事      實
一、乙○○在台中市西屯區○○○○街十五號鄭娟娟經營之「美之心服飾店」擔任會
    計及倉庫管理工作，竟基於概括犯意意圖為自己不法之所有，連續在該服飾店倉
    庫內竊取同事甲○○所有皮包內之現款。即：(一)於民國（下同）八十八年十月十
    六日廿時許，竊取新台幣（下同）五千元，(二)於同年月十九日中午，竊取一千元
    ，(三)於同年月廿日十八時許，竊取三張千元鈔票（計三千元），得手後，旋即下
    班離去，嗣因甲○○發覺遭竊，乃要求鄭娟娟召集店內員工檢查皮包，鄭娟娟即
    囑店員趙靜怡找乙○○返回店內，嗣於乙○○之皮包內查獲甲○○於同年十月十
    六日晚上八時許（起訴書誤載為同年月十九日十一時三十分許），在該服飾店內
    失竊之編號為ＢＲ二七一五八八ＧＵ、ＤＱ一二二八二○ＧＸ兩張千元鈔票，因
    而查知係乙○○所竊，乃報警處理。
二、案經臺中市警察局第四分局報請臺灣臺中地方法院檢察署檢察官偵查起訴。
    理      由
一、訊據上訴人即被告乙○○（以下簡稱被告）矢口否認有竊盜犯行，辯稱：伊未竊
    取甲○○的錢，因老闆、同事及承辦警員等人於查獲當日要求伊好好配合，伊為
    求安全脫身，始坦承竊盜云云。惟查：右揭竊盜事實，業據被告於警訊及檢察官
    初訊時坦承不諱，且經證人甲○○、鄭娟娟、趙靜怡等人於警訊、偵查、原審分
    別證稱在卷，並有甲○○抄錄其所有之鈔票號碼字條及編號為ＢＲ二七一五八八
    ＧＵ、ＤＱ一二二八二○ＧＸ兩張千元鈔票影本附卷可稽。據證人即臺中市警察
    局第四分局何安派出所製作被告警訊筆錄之警員張俊彬於八十八年十二月一日偵
    查中證稱：被告係基於自由意識下坦承犯行，且所製作之被告筆錄確實係依照被
    告所說據實記載等語；參以被告乙○○先於八十八年十一月十一日偵查中供稱，
    警訊中並未遭逼供或毆打，並供承於內勤檢察官偵訊中，是出於自由意志回答問
    題等語，又於八十八年十二月一日偵查中供稱警察之態度良好，且警訊筆錄在簽
    名前有看過，內容是依照其所述據實記載等語，按被告為有辨別事理能力之成年
    人，對於攸關己身名譽之自白犯罪行為，必會慎重為之，衡諸常情，斷無因他人
    要求其好好配合，即任意自承犯罪，而為不利於己之陳述，是被告既於警訊及檢
    察官初訊時自白犯罪，其自白之過程係出於任意性，又核與上開被害人及證人所
    供述之情節及附卷之證物相符，自符實情，故被告上開所辯，顯係事後卸責之詞
    ，並不可採，本件事證明確，被告犯行洵堪認定。
二、核被告所為，係犯刑法第三百二十條第一項之竊盜罪；被告先後三次竊盜犯行，
    時間緊接，犯罪構成要件相同，顯係基於概括犯意反覆為之，應依連續犯之規定
    ，論以一罪。
三、原審為科刑之判決，固非無見，惟查被告僅行竊三次，計九千元，原審認被告尚
    竊取多次計達約二萬元，尚有未洽（詳為後述），被告上訴意旨，否認犯罪雖無
    理由，但原判決既有上述可議之處，仍應由本院將原判決撤銷改判，審酌被告尚
    無犯罪紀錄，所竊金額非鉅，所生危害不重等一切情狀，量處如主文第二項所示
    之刑。查被告未曾受有期徒刑以上刑之宣告，有臺灣高等法院全國前案紀錄表附
    卷可稽（見本院卷第五頁），於本院審理中與被害人甲○○成立和解，經該被害
    人具狀表明不願追究，有刑事撤銷告訴狀在卷可證，被告經此偵審程序教訓，應
    知警惕，而無再犯之虞，本院認其刑之宣告，以暫不執行為適當，併予諭知緩刑
    三年，以資惕勵。
四、公訴意旨另以，被告於八十八年十月間，在右開服飾店倉庫內，除右開三次竊
    盜行為外，尚多次竊取被害人甲○○所有皮包內之現款約一萬一千元（即含右開
    九千元，計約二萬元），因認被告有犯刑法第三百二十條第一項之竊盜罪嫌云云
    。訊據被告堅決否認有此部分之竊盜犯行，辯稱，並無行竊此部分款項云云。經
    查被告於警訊及偵查初訊雖曾坦認前後行竊約計二萬元之情，但觀諸該自白，除
    右開三次行竊外，均未明確供出每次行竊之時間及所竊之金額各若干，且被害人
    甲○○於警訊亦僅指陳其有失竊三次，於八十八年十月十六日五千元，十月十九
    日一千元，十月廿日三千元云云（見警訊筆錄－偵查卷第十頁反面），於原審審
    理時亦謂「失竊二萬多元，係被告說的。」（見原審卷第四○頁），則被害人甲
    ○○並無失竊上開一萬一千餘元，尚難依被告於警訊及偵查初訊之自白，遽認被
    告有此部分之竊盜行為，其他復查無確切證據可憑，被告被訴此部分之犯罪，尚
    屬不能證明，公訴人認此部分與右開科刑部分有連續犯裁判上一罪關係，故不另
    為無罪之諭知，併此敘明。
五、據上論斷，應依刑事訴訟法第三百六十九條第一項前段、第三百六十四條、第二
    百九十九條第一項前段，刑法第五十六條、第三百二十條第一項、第七十四條第
    一款，罰金罰鍰提高標準條例第一條前段，判決如主文。
本案經檢察官丙○○到庭執行職務。
中      華      民      國    八十九     年     六     月      七       日
                                  臺灣高等法院臺中分院刑事第一庭
                                        審判長法  官  陳  紀  綱
                                              法  官  蕭  錦  鍾
                                              法  官  陳  登  源
右正本證明與原本無異。
不得上訴。
                                              書記官  林  桂  鳳
中      華      民 國    八十九     年     六     月     八        日
附錄本案論罪科刑法條全文
刑法第三百二十條第一項：
意圖為自己或第三人不法之所有，而竊取他人之動產者，為竊盜罪，處五年以下有期
徒刑、拘役或五百元以下罰金。
                                                                        Ｅ


司法院資訊處製作；財團法人民間司法改革基金會備份。
